臺灣新竹地方法院民事小額判決  
109年度竹小字第768號
原      告  南山產物保險股份有限公司

法定代理人  蔡漢凌  
訴訟代理人  陳得祿  
            吳柏宏  
被      告  伍信憲  
訴訟代理人  黃嘉宏  
複  代理人  許弘偉  
上列當事人間請求損害賠償事件，本院於民國110 年1 月7 日辯
論終結，判決如下：
    主      文
原告之訴駁回。
訴訟費用新台幣壹仟元由原告負擔。
    事實及理由
壹、程序方面：
    本件原告經合法通知，未於言詞辯論期日到場，核無民事訴
    訟法第386條所列各款情形，爰依被告之聲請，由其一造辯
    論而為判決。
貳、實體方面：　
一、原告主張：被告於民國107年9月28日12時33分許，駕駛車牌
    號碼0000-00號自用小客車（ㄒ稱被告車輛），行經國道1號
    高速公路北上匝道與新竹市園區二路時，因變換車道不慎之
    過失，致原告承保訴外人劉美加所有、當時由訴外人龍俊宇
    駕駛之車牌號碼000-0000號自用小客車（下稱系爭車輛）受
    損。嗣系爭車輛送廠修理，系爭車輛修復費用為新臺幣（下
    同）74,625元，被告自應就此負損害賠償責任。原告已依保
    險契約理賠，乃依據保險法第53條第1 項、民法第191 條之
    2規定提起本件訴訟。並聲明：被告應給付原告74,625元，
    及自起訴狀繕本送達之翌日起至清償日止，按週年利率5%計
    算之利息。
二、被告則以：伊並無過失，縱認伊應賠償，亦應扣除折舊等語
    ，資為抗辯。並聲明：原告之訴駁回。
三、得心證之理由：
  ㈠原告主張被告於上開時、地駕駛被告車輛與系爭車輛發生碰
    撞，致系爭車輛受損之事實，業據其提出道路交通事故當事
    人登記聯單、系爭車輛行車執照、估價單、車損照片等件為
    證，並經本院依職權向內政部警政署保安警察第二總隊第三
    大隊第一中隊調閱之道路交通事故現場圖、道路交通事故當
    事人登記聯單、道路交通事故調查表（一）、（二）、交通
    事故現場談話記錄、道路交通事故初步分析研判表、道路交
    通事故照片黏貼紀錄表在卷可參，經核無訛，且為被告所不
    爭執，堪信為真實。
  ㈡按當事人主張有利於己之事實者，就其事實有舉證之責任，
    民事訴訟法第277 條前段亦定有明文。又民事訴訟如係由原
    告主張權利者，應先由原告負舉證之責，若原告先不能舉證
    ，以證實自己主張之事實為真實，則被告就其抗辯事實即令
    不能舉證，或其所舉證據尚有疵累，亦應駁回原告之請求（
    最高法院72年台上字第4225號判決意旨參照）。次按駕駛人
    駕駛汽車，應遵守道路交通標誌、標線、號誌之指示；指向
    線，用以指示車輛行駛方向。以白色箭頭劃設於車道上；本
    標線設於交岔路口方向專用車道上與禁止變換車道線配合使
    用時，車輛須循序前進，並於進入交岔路口後遵照所指方向
    行駛；本標線之式樣，依其目的規定如左：指示直行：直
    線箭頭。指示轉彎：弧形箭頭。指示直行與轉彎：直線與
    弧形合併之分岔箭頭。指示轉出車道：弧形虛線箭頭，道
    路交通安全規則第90條第1項、道路交通標誌標線號誌設置
    規則第188 條分別定有明文。再按設有左右轉彎專用車道之
    交岔路口，直行車不得占用轉彎專用車道，道路交通安全規
    則第98條第2項亦定有明文。
　㈢經查，被告於警詢中自陳：其駕駛被告車輛由南往北行駛國
    道1號高速公路北上匝道中線車道，於路口處左轉彎往園區
    二路，轉彎時與內側車道直行車輛（即系爭車輛）發生擦撞
    ；龍俊宇於警詢中陳稱：其駕駛系爭車輛由南往北行駛國道
    1號高速公路北上匝道內側車道，於路口直行往北上側車道
    ，直行時與中線車道左轉彎車輛（即被告車輛）發生擦撞等
    語，此有交通事故現場談話記錄在卷可查（見本院卷第69頁
    ）。又參酌本件事故發生地點，即國道1號高速公路北上匝
    道與園區二路口，為交岔路口，兩造車輛所在之北上匝道為
    單向三線道路段，在進入交岔路口前，該路段最外側車道上
    標示有「↑」直線箭頭圖形標線，中間車道則標示有「直線
    與左轉彎弧形合併之分岔箭頭標線」，最內側車道則標示左
    轉彎弧形箭頭圖形標線，亦即該三線道之最外側道路為直行
    車道，中間車道則為直行及左轉彎兼行之車道，最內側道路
    為左轉彎專用車道，由此可知行駛於內側車道（左轉車道）
    之車輛，進入路口後僅能左轉，欲直行之車輛須行駛於中間
    車道或最外側車道，否則即屬未遵守道路交通標線指示之違
    規行為。查龍俊宇駕駛系爭車輛行經上開肇事地點時，係位
    於北上匝道劃設有白色弧形箭頭指向線之內側車道，所行駛
    之車道標線為僅得左轉之車道，不得直行，是龍俊宇於本件
    事故發生時既欲直行，依前開規定自負有不占用左轉車道之
    注意義務。然依卷附道路交通事故現場照片所示，系爭車輛
    當時行駛於最內側車道，該車道屬左轉專用車道，而被告行
    駛之中間車道屬左轉兼直行道(見本院卷第61頁)，復參以兩
    車車損部位，系爭車輛為右前車頭，被告車輛為左後車尾，
    有道路交通事故調查報告表（二）及現場照片附卷可考（見
    本院卷第63頁、第67頁），堪認本件係龍俊宇違規占用左轉
    專用道，不依標線指示左轉，反而直行，於直行時撞及右前
    方已經左轉之被告車輛。又參酌被告係依中間車道標線指示
    左轉，合理期待行駛於最內側車道上之系爭車輛應會依標線
    指示左轉，則被告左轉時，就左方系爭車輛不依標線指示左
    轉反而直行之違規行為，實難認其得以預見或注意。是以，
    原告主張被告有變換車道未注意其他車輛之過失，難認有據
    。被告抗辯其無肇責，則有所憑，堪認可採。
四、綜上所述，原告基於侵權行為及保險代位之法律關係，請求
    被告給付74,625 元，及自起訴狀繕本送達之翌日起至清償
    日止，按週年利率5%計算之遲延利息，洵屬無據，應予駁回
    。
五、本件為小額訴訟事件，爰依民事訴訟法第436 條之19第1 項
    於判決時確定本件訴訟費用額如主文第2 項所示。
六、本件事證已臻明確，兩造其餘之攻擊防禦方法及所提證據，
    於判決結果不生影響，爰不一一論列，併此敘明。
七、訴訟費用負擔之依據：民事訴訟法第78條。
中　　華　　民　　國　　110 　年　　1 　　月　　29　　日
                  新竹簡易庭  法　官  李珮瑜
以上正本證明與原本無異。
如不服本判決，須以違背法令為理由，於判決送達後20日內向本
庭提出上訴狀（應按他造當事人之人數附繕本）；如委任律師提
起上訴者，應一併繳納上訴審裁判費。
中　　華　　民　　國　　110 　年　　1 　　月　　29　　日
                              書記官　蕭宛琴
　　　　　　　　　　　　　　　
附錄：
一、民事訴訟法第436 條之24第2 項：
    對於小額程序之第一審裁判上訴或抗告，非以其違背法令為
    理由，不得為之。
二、民事訴訟法第436 條之25：
    上訴狀內應記載上訴理由，表明下列各款事項：
    ㈠原判決所違背之法令及其具體內容。
    ㈡依訴訟資料可認為原判決有違背法令之具體事實。
三、民事訴訟法第436 條之32條第2 項：
    第438 條至第445 條、第448 條至第450 條、第454 條、第
    455 條、第459 條、第462 條、第463 條、第468條、第469
    條第1 款至第5 款、第471 條至第473 條及第475 條第1 項
    之規定，於小額事件之上訴程序準用之。